臺灣板橋地方法院刑事判決　　　　　　 100年度訴字第2665號
公　訴　人　臺灣板橋地方法院檢察署檢察官
被　　　告　羅永吉
上列被告因違反毒品危害防制條例案件，經檢察官提起公訴（
100 年度毒偵字第6361號），因被告於本院準備程序中就被訴事
實為有罪之陳述，本院告知被告簡式審判程序之旨，並聽取當事
人之意見後，合議庭裁定改由受命法官獨任依簡式審判程序進行
，判決如下：
    主  文
羅永吉施用第一級毒品，累犯，處有期徒刑捌月。又施用第二級
毒品，累犯，處有期徒刑肆月。應執行有期徒刑拾月。
    事  實
一、羅永吉前因施用毒品案件，經臺灣臺北地方法院以98年度毒
    聲字第348 號裁定送觀察、勒戒後，因認無繼續施用毒品之
    傾向，於民國98年12月8 日執行完畢釋放出所，並經臺灣臺
    北地方法院檢察署檢察官以98年度毒偵字第1656號為不起訴
    處分確定；另因竊盜案件，經本院以97年度易字第3241號判
    決判處有期徒刑8 月確定，嗣於99年8 月2 日縮刑期滿執行
    完畢。詎仍不知悔改，明知海洛因及甲基安非他命係毒品危
    害防制條例第2 條第2 項第1 款、第2 款所明定之第一、二
    級毒品，不得持有及施用，竟於上開觀察勒戒執行完畢釋放
    後5 年內，基於施用第一級毒品海洛因之犯意，於100 年6
    月27日下午5 時許，在新北市○○區○○街78巷9 號之3住
    處，以將海洛因摻入香菸內點燃吸食之方式，施用海洛因1
    次；另基於施用第二級毒品甲基安非他命之犯意，於同日下
    午施用海洛因後之某時，在上開住處，以將甲基安非他命置
    於錫箔紙上燒烤吸食產生煙霧之方式，施用甲基安非他命1
    次。嗣因羅永吉為施用毒品列管人口，為警於100 年6 月28
    日下午6 時許，前往上開住處訪查，經其同意採集尿液送驗
    ，檢驗結果呈嗎啡及甲基安非他命陽性反應，始知上情。
二、案經新北市政府警察局中和第一分局報告臺灣板橋地方法院
    檢察署檢察官偵查起訴。
    理  由
一、按本件被告羅永吉所犯係死刑、無期徒刑、最輕本刑為3 年
    以上有期徒刑以外之罪，其於準備程序就前揭被訴事實為有
    罪之陳述，經受命法官告知簡式審判程序之旨，並聽取其與
    公訴人之意見後，本院認無不得或不宜改依簡式審判程序進
    行之處，爰依刑事訴訟法第273 條之1 第1 項、第284 條之
    1 之規定，裁定本件由受命法官獨任進行簡式審判程序，合
    先敘明。
二、上揭事實，業據被告於本院審理中坦承不諱，且其於100 年
    6 月28日所採驗之尿液，經送往臺灣檢驗科技股份有限公司
    以GC/MS方法（氣相層析/質譜儀法）檢驗，結果均確呈第一
    級毒品海洛因代謝後嗎啡及第二級毒品甲基安非他命之陽性
    反應，此有卷附該公司100 年7 月15日報告編號UL/2011/00
    000000號濫用藥物檢驗報告、新北市政府警察局中和第一分
    局毒品案犯罪嫌犯人姓名及代碼對照表各1 紙在卷可稽（見
    100 年度毒偵字第6361號卷第4、5頁），足認被告自白與事
    實相符，洵堪採為論罪科刑之依據。又被告前因施用毒品案
    件，經臺灣臺北地方法院以98年度毒聲字第348 號裁定送觀
    察、勒戒後，因認無繼續施用毒品之傾向，於98年12月8 日
    執行完畢釋放出所，並經臺灣臺北地方法院檢察署檢察官以
    98年度毒偵字第1656號為不起訴處分確定等情，有臺灣高等
    法院被告前案紀錄表1 份附卷可稽，足徵被告於觀察勒戒執
    行完畢釋放後，5 年內再為本件施用毒品犯行，自應依法論
    罪科刑。是以本件事證明確，被告犯行堪以認定。
三、查海洛因及甲基安非他命分屬毒品危害防制條例第2 條第2
    項第1 款所規定之第一級毒品及同條項第2 款所規定之第二
    級毒品，核被告所為，係犯毒品危害防制條例第10條第1 項
    施用第一級毒品罪及同條第2 項施用第二級毒品罪。被告持
    有第一、二級毒品，復分別進而施用，其持有毒品之低度行
    為，應分別為施用第一、二級毒品之高度行為所吸收，均不
    另論罪。被告所犯上開2 罪，犯意各別，行為互殊，應予分
    論併罰。又被告有事實欄所列前揭犯罪前科紀錄，有臺灣高
    等法院被告前案紀錄表可稽，其受有期徒刑之執行完畢，5
    年以內故意再犯本件有期徒刑以上之罪，均應依刑法第47條
    第1 項之規定，論以累犯，並加重其刑。爰審酌被告前已因
    施用毒品案件經觀察、勒戒，業如上述，本應徹底戒除毒癮
    ，不料其竟仍繼續施用毒品，顯見其並無戒除毒害之決心，
    本不宜寬貸，惟念其施用毒品乃自戕一己之身體健康，並具
    有病患性人格之特質，反社會性之程度應屬較低，且犯後坦
    承犯行，態度尚佳等一切情狀，分別量處如主文所示之刑，
    並定其應執行之刑，以資懲儆。
據上論斷，應依刑事訴訟法第273 條之1 第1 項、第299 條第1
項前段，毒品危害防制條例第10條第1 項、第2 項，刑法第11條
前段、第47條第1 項、第51條第5 款，判決如主文。
本案經檢察官張淑美到庭執行職務。
中    華    民    國   100    年    12    月    13    日
                  刑事第二十二庭  法  官  錢衍蓁
上列正本證明與原本無異。
如不服本判決，應於判決送達後10日內敘明上訴理由，向本院提
出上訴狀 (應附繕本) ，上訴於臺灣高等法院。其未敘述上訴理
由者，應於上訴期間屆滿後20日內向本院補提理由書「切勿逕送
上級法院」。
                                  書記官  劉靜慧
中    華    民    國   100    年    12    月    15    日
附錄本案論罪科刑法條全文：
毒品危害防制條例第10條
施用第一級毒品者，處6月以上5年以下有期徒刑。
施用第二級毒品者，處3年以下有期徒刑。